# Calle Francesc Sales I Vidal 12 2-1 Vilanova I La Geltrú, Barcelona. Email: vihugo317@gmail.com móvil: 612416972

## VICTOR NIETO

#### **Full Stack Developer**

Desarrollador de software con poca experiencia en aplicaciones web. Tengo conocimientos en HTML, CSS, JavaScript, Typescript, React, SQL DOM, JSON, Git, Deseo formar parte de excelente empresa para generar proyectos funcionales que superen mis expectativas y la de los clientes.

**Fecha de Nacimiento:** 17 de Marzo de 1980

Nacionalidad: Colombiana

**Cualificaciones:** Full Stack Developer

**Licencias:** A - B

### Formación Académica

**DEVELOPER WEB:** ESCUELA FACTORIA F5

**FULL STACK DEVELOPER** 

Barcelona España 2020 - 2023

TECNOLOGICOS: SENA

TECNOLOGIA EN MANTENIMIENTO ELECTRONICO

E INSTRUMENTAL INDUSTRIAL

Dosquebradas Colombia

2016

TECNICOS: SENA

TÉCNICO PROFESIONAL EN MANTENIMIENTO DE

**HARDWARE** 

Villeta Cundinamarca Colombia

2012

**SECUNDARIOS**: COLEGIO INEM FELIPE PÉREZ

BACHILLER TÉCNICO

MODALIDAD ELÉCTRICO - ELECTRÓNICO

Pereira Colombia

1998

OTROS: ESNECA BUSINESS SCHOOL

Consultor SAP, Logística y Materiales (LO y MM)

300 HORAS Barcelona España

2022

SENA

MANTENIMIENTO PREVENTIVO Y CORRECTIVO DE

COMPUTADORES

470 HORAS

Facatativá Cundinamarca Colombia

2007

SENA CAP

FUNDAMENTACION DE ENSAMBLE Y SENA CAP

MANTENIMIENTO DE COMPUTADORES FUNDAMENTOS DE GESTION

PARA LOS PROCESOS DE SOPORTE AMBIENTAL Y MANEJO DE RESIDUOS

TECNICO HELP DESK SOLIDOS 60 HORAS 42 HORAS 2013 2015

SENA CAP SENA CAP

PRINCIPIOS DE ELECTRONICA ELECTRICIDAD BASICA

50 HORAS 40 HORAS 2015 2015

SENA CAP SENA CAP

SALUD OCUPACIONAL: DISEÑO Y DISTRIBUCION DE TABLEROS

SEGURIDAD Y SALUD EN EL TRABAJO DE DISTRIBUCION

40 HORAS 40 HORAS

2015

#### **EXPERIENCIA LABORAL:**

**EMPRESA:** RENDES MANTENIMIENTO SL (2019 a 2022)

CARGO: Electromecánico 2

FUNCIONES: Mantenimiento preventivo y correctivo de máquinas de automatización

**EMPRESA:** R&C TELECOMUNICACIONES (2018 a 2019)

CARGO: Electromecánico 2

FUNCIONES: linstalación, capacitación, mantenimiento primario, resolución de

problemas derivados de la operatoria.

EMPRESA: COMPONENTES VILANOVA CIE / MOPESA (2017 a 2018)

CARGO: Electromecánico 2

**FUNCIONES:** Mantenimiento preventivo y correctivo de máquinas de automatización

**Cualidades:** Persona de confianza, versátil, facilidad de aprendizaje, puntual, responsable, habilidad para solucionar problemas.

Disponibilidad horaria completa e incorporación inmediata.